臺北高等行政法院裁定
111年度訴字第86號
原      告  張閎鈞                           
            鄭淳方                          
            張  顥                         
            張玉糖                           
上  一  人
法定代理人  陳宇柔        
            張  顥                         
被      告  新北市政府

代  表  人  侯友宜        
上列當事人間徵收補償事件，原告不服內政部中華民國110年7月
26日台內訴字第1100030723號訴願決定，提起行政訴訟，本院裁
定如下：
　　主  文
原告之訴駁回。
訴訟費用由原告負擔。
　　理  由
一、按行政訴訟法第4條及第5條訴訟之提起，除本法別有規定外
    ，應於訴願決定書送達後2個月之不變期間內為之；原告之
    訴，起訴逾越法定期限者，行政法院應以裁定駁回之，同法
    第106條第1項前段、第107條第1項第6款分別定有明文。
二、被告為辦理「淡水河北側沿河平面道路工程（非都市計畫區
    ）」，申請徵收新北市淡水區（下同）海天段252地號等63
    筆土地，並一併徵收其土地改良物，經內政部以民國109年1
    1月10日台內地字第1090266149號函核准徵收，被告據以109
    年11月16日新北府地徵字第10921954775號公告徵收補償(公
    告期間自109年11月17日起至109年12月16日止）。原告所有
    竹圍段（下同）7-1、14-1、42-2、75-1地號土地(下稱系爭
    土地），屬特定農業區農牧用地，位於上開徵收範圍內，原
    告不服土地徵收補償價額，於109年12月16日提出異議，經
    被告110年1月27日新北府地價字第1100173422號函復原告查
    處結果，仍維持系爭土地之原徵收補償價額。原告不服上開
    查處結果，乃於110年2月17日提出復議，被告依土地徵收條
    例第22條規定，於110年4月1日提交新北市地價及標準地價
    評議委員會110年第2次會議進行復議，決議維持7-1、14-1
    地號原評定價格，更正42-2、75-1地號徵收補償價格。被告
    遂以110年4月22日新北府地價字第1100755187號函（下稱原
    處分）通知原告復議結果。原告不服原處分，提起訴願，經
    決定駁回，遂提起本件行政訴訟。
三、經查，原告係於110年7月28日收受內政部110年7月26日台內
    訴字第1100030723號訴願決定書，有內政部訴願文書郵務送
    達證書在卷可稽(訴願卷第150頁)。原告現住地分別在臺北
    市、新北市；其中現住地在臺北市者，毋庸扣除在途期間，
    應自訴願決定書發生送達效力之翌日即110年7月29日起，算
    至110年9月28日（星期二）即已屆滿；其他現住地在新北市
    者，因非在本院所在地之臺北市轄區域內，依司法院頒行之
    「行政法院訴訟當事人在途期間標準」第2條及第3條第1款
    規定，其起訴法定不變期間應扣除在途期間2日，應自訴願
    決定書發生送達效力之翌日即110年7月29日起，算至110年9
    月30日（星期四）即已屆滿。惟原告遲至111年1月18日始提
    起本件行政訴訟，有原告起訴狀本院總收文章上之日期戳記
    可憑(本院卷第11頁)，依前揭規定，原告起訴已逾越法定不
    變期間，顯非合法，應予駁回。至原告主張之實體上理由，
    已毋庸審究，併予敘明。
四、依行政訴訟法第107條第1項第6款、第104條、民事訴訟法第
    95條、第85條第1項，裁定如主文。
中　　華　　民　　國　　111 　年　　2 　　月　　25　　日
                    臺北高等行政法院第五庭
                              審判長法  官　蘇嫊娟
                                    法  官　陳雪玉
                                    法  官　魏式瑜
上為正本係照原本作成。
如不服本裁定，應於送達後10日內向本院提出抗告狀（須按他造
人數附繕本）。
中　　華　　民　　國　　111 　年　　2 　　月　　25　　日
                                    書記官　林俞文